# 证监会的稽查会到公司现场查看原始资料和账面记录么？

提问人：mrlf 时间：2011-05-28 09:35:19
证监会的稽查会到公司现场查看原始资料和账面记录么？ 今天客户突然问我，我也不太清楚， 我印象中倒是经常到我们所检查我们的工作底稿。。 但不知会否直接去公司现场查看原始资料和账簿呢？ 谢谢！

回答人：chenyiwei
你可以看看《上市公司现场检查办法》（证监会公告[2010]12号）和公司所在地证监局根据辖区监管责任制制定的具体操作细则的规定。调阅和检查这些资料的可能性还是相当大的。